【裁判字號】    99,上易,580
【裁判日期】    990923
【裁判案由】    竊盜
【裁判全文】
臺灣高等法院臺南分院刑事判決         99年度上易字第580號
上  訴  人  乙○○
即  被  告
上列上訴人即被告因竊盜案件，不服臺灣臺南地方法院99年度易
字第793 號中華民國99年7 月13日第一審判決（起訴案號：臺灣
臺南地方法院檢察署99年度偵字第7500號），提起上訴，本院判
決如下：
    主  文
上訴駁回。
    理  由
一、按刑事訴訟法第350 條、第361 條、第362 條、第367 條規
    定，不服地方法院之第一審判決而上訴者，須提出上訴書狀
    ，並應敘述具體理由，為上訴必備之程式；其所提出之書狀
    未敘述上訴理由，或僅曾以言詞陳述上訴理由者，均應於上
    訴期間屆滿後20日內補提理由書於第一審法院。第一審法院
    經形式審查，認逾期未補提上訴理由者，應定期間先命補正
    ；逾期未補正者，為上訴不合法律上之程式，應以裁定駁回
    。倘已提出上訴理由，但所提非屬具體理由者，則由第二審
    法院以上訴不合法律上之程式，判決駁回。而所謂具體理由
    ，必係依據卷內既有訴訟資料或提出新事證，指摘或表明第
    一審判決有何採證認事、用法或量刑等足以影響判決本旨之
    不當或違法，而構成應予撤銷之具體事由，始克當之（例如
    ：依憑證據法則具體指出所採證據何以不具證據能力，或依
    憑卷證資料，明確指出所為證據證明力之判斷如何違背經驗
    、論理法則）；倘僅泛言原判決認定事實錯誤、違背法令、
    量刑失之過重或輕縱，而未依上揭意旨指出具體事由，或形
    式上雖已指出具體事由，然該事由縱使屬實，亦不足以認為
    原判決有何不當或違法者（例如：對不具有調查必要性之證
    據，法院未依聲請調查亦未說明理由，或援用證據不當，但
    除去該證據仍應為同一事實之認定），皆難謂係具體理由，
    俾與第二審上訴制度旨在請求第二審法院撤銷、變更第一審
    不當或違法之判決，以實現個案救濟之立法目的相契合，並
    節制濫行上訴（最高法院97年度台上字第892 號判決）。
二、經查：
  (一)乙○○前於民國89年間因違反懲治盜匪條例案件，經臺灣臺
    南地方法院以89年度訴字第1347號判處有期徒刑8 年，並經
    本院以90年度上訴字第147 號駁回上訴確定，於95年11月3
    日縮短刑期假釋出監，97年7 月28日縮刑期滿視為執行完畢
    。詎仍不知悔改，復與真實姓名、年籍不詳，綽號「牛屎」
    之成年男子共同意圖為自己不法之所有，本於加重竊盜之犯
    意聯絡，於99年5 月2 日凌晨2 時40分許，由乙○○駕駛其
    所有車牌8382-UG 號（起訴書誤載為8383-UG 號）自用小客
    車搭載「牛屎」，並攜帶「牛屎」所有在客觀上足供兇器使
    用之六角扳手2 支（起訴書誤載為1 支）、一字型起子1 支
    、尖嘴鉗1 支、剪刀各1 支及棉布手套4 個、棉布口罩1 個
    、雙面泡棉膠帶1 捲、絕緣膠帶1 捲、手電筒2 支，於行經
    臺南縣新市鄉○○路10號旁時，因見甲○○所有停放於該處
    之車牌S7-8323 號自用小客車，遂思竊取該自小客車車牌改
    懸掛在其所駕駛之自小客車以為掩飾後再四處行竊，避免日
    後為警循線查獲。謀議既定，乃由「牛屎」持上開一字型起
    子1 支、六角扳手2 支下車竊取上開甲○○所有S7-8323 號
    自小客車車牌2 面，而乙○○則駕駛其所有之自小客車在一
    旁把風，得手後，旋將該車牌以雙面泡棉膠帶黏貼於其等所
    駕駛之自用小客車上，準備再往他處行竊。嗣於同日凌晨4
    時26分許，行經臺南縣新化鎮○○路與中正路交岔路口時，
    為警發覺其等所駕駛自小客車懸掛之車牌可疑，上前盤查而
    查獲，並扣得上開一字型起子1 支、六角扳手2 支及尖嘴鉗
    、剪刀各1 支、棉布手套4 個、棉布口罩1 個、雙面泡棉膠
    帶1 捲、絕緣膠帶1 捲、手電筒2 支。案經臺南縣警察局善
    化分局報請臺灣臺南地方法院檢察署檢察官偵查起訴。
  (二)上開事實，業經上訴人即被告乙○○於警詢、偵查中及原審
    審理時供承不諱（警卷第2-4 頁、偵卷第18-19 頁、原審卷
    第13頁反面、16頁反面），核與證人即被害人甲○○於警詢
    時證述失竊車牌之情節大致相符（警卷第5-7 頁）。此外，
    復有一字型起子1 支、六角扳手2 支及尖嘴鉗、剪刀各1 支
    、棉布手套4 個、棉布口罩1 個、雙面泡棉膠帶1 捲、絕緣
    膠帶1 捲、手電筒2 支扣案，及贓物認領保管單1 紙、扣押
    物品目錄表1 份、車籍查詢--基本資料詳細畫面2 份、查獲
    照片6 幀在卷可資佐證（警卷第8-11、20-22 頁）。原審法
    院以上訴人在審判程序中就被訴事實為有罪之陳述，裁定依
    簡式審判程序審理，並以上訴人與「牛屎」持以竊取車牌之
    一字型起子1 支、六角扳手2 支，或至為尖銳、或至為堅硬
    ，倘持以行兇，足以對人之身體、生命、安全造成威脅，認
    係具有危險性之兇器；另上訴人與「牛屎」就上開犯行，有
    犯意聯絡與行為分擔，為共同正犯，而論以刑法321 條第1
    項第3 款之共同攜帶兇器竊盜罪，依累犯規定加重其刑，並
    審酌上訴人有多項犯罪前科紀錄，素行並非良好，及其犯罪
    之動機、目的、攜帶兇器行竊，對人民生命、財產、安全造
    成危害非輕，惟念所竊財物價值非鉅，且已返還被害人，及
    事後坦承犯行，態度尚可，並兼衡上訴人品行、智識程度、
    生活狀況等一切情狀，量處有期徒刑7 月，並沒收扣案之一
    字型起子1 支、六角扳手2 支。
三、經核原判決並無認定事實錯誤、量刑瑕疵或違背法令之情形
    ，且量刑輕重，屬事實審法院得依職權自由裁量之事項，苟
    已斟酌刑法第57條各款所列情狀而未逾越法定刑度，不得遽
    指為違法。上訴人以「其不知綽號『牛屎』盜取被害人之車
    牌，並已深知悔改，願意查出綽號『牛屎』本名，以供理出
    案情，請給予重新做人之機會，減輕其刑」云云，提起上訴
    ，並未依據卷內既有訴訟資料或提出新事證，指摘或表明原
    審判決有何採證、認事或用法足以影響判決本旨之不當或違
    法之具體事由，自非具體之上訴理由，其上訴不符法定程式
    ，爰不經言詞辯論逕予判決駁回。
四、據上論斷，應依刑事訴訟法第367 條前段、第372 條判決如
    主文。
中    華    民    國    99    年    9     月    23    日
                  刑事第三庭  審判長法  官  陳義仲
                                    法  官  蔡勝雄
                                    法  官  楊清安
以上正本證明與原本無異。
不得上訴。
                                    書記官  蔡蘭櫻
中    華    民    國    99    年    9     月    23    日

司法院資訊處製作；財團法人民間司法改革基金會備份。
